【裁判字號】    97,補,316
【裁判日期】    980114
【裁判案由】    確認租賃關係存在等
【裁判全文】
臺灣基隆地方法院民事裁定               97年度補字第316號
原      告  甲○○
訴訟代理人  許諺賓律師
被      告  乙○○
上列當事人間請求確認租賃關係存在等事件，本院裁定如下：
    主  文
本件訴訟標的價額核定為新臺幣貳拾壹萬貳仟貳佰壹拾貳元整。
原告至遲應於前開核定訴訟標的價額之裁定確定後五日內，向本
院補繳第一審裁判費新臺幣貳仟參佰貳拾元。如未依期補正，即
駁回其訴。
    理  由
一、本件原告起訴未據繳納裁判費。查原告係請求判決確認兩造
    間租賃有租賃關係存在並核定被告每月應給付原告之租金為
    新臺幣（下同）1,166元，係以租賃權為標的，又原告主張
    乃民法第425條之1之法定租賃關係，自屬租賃未定有期間之
    情形，其訴訟標的價額之計算應以二期租金之總額為準，原
    告請求核定之租金為1,166元，爰暫核定此部分訴訟標的之
    價額為2,332元。又民事訴訟法第77條之9所謂因租賃權涉訟
    ，係指以租賃權為訴訟標的之訴訟而言，而以租賃關係存在
    為原因，請求給付租金之訴，係以租金給付請求權為訴訟標
    的，非以租賃權為訴訟標的，其訴訟標的之價額，應以所權
    利存續期間租金收入之總數為準；按因定期給付或定期收益
    涉訟，以權利存續期間之收入總數為準。按期間未確定時，
    應推定其存續期間。但其期間超過十年者，以十年計算；租
    賃契約之期限，不得逾二十年。逾二十年者，縮短為二十年
    。民事訴訟法第77條之10、民法第449條第1項亦有明定。經
    查，原告另請求被告應給付已到期之租金69,960元，及自起
    訴狀繕本送達之翌日起至租賃關係消滅之日止，按月給付原
    告1,166元，是本件屬定期收益涉訟，而權利存續期間未確
    定，爰依前開條文之規定，推定其權利存續期間為20年，並
    以10年計算其權利之存續期間，是本件自起訴狀繕本送達之
    日起之租金，以10年之期間計算所得之收入總額為訴訟標的
    價額，此部分暫依原告主張應核定之每月租金1,166元計算
    ，其總額為139,920元【計算式：1,166元×12月×10年＝
    139,920元】。按以一訴主張數項標的者，其價額合併計算
    之，民事訴訟法第77條之2第1項本文有明文規定，故本件訴
    訟標的價額合計為212,212元【計算式：2,332元＋69,960元
    ＋139,920元＝212,212元】。爰核定本件訴訟標的之價額為
    212,212元。
二、末按「因財產權而起訴，其訴訟標的之金額或價額在新臺幣
    10萬元以下部分，徵收1千元；逾10萬元至1百萬元部分，每
    萬元徵收1百元；逾1百萬元至1千萬元部分，每萬元徵收90
    元；逾1千萬元至1億元部分，每萬元徵收80元；逾1億元至
    10億元部分，每萬元徵收70元；逾10億元部分，每萬元徵收
    60元；其畸零之數不滿萬元者，以萬元計算。」、「訴訟標
    的之金額或價額逾10萬元部分，加徵原定數額10分之1。」
    ，民事訴訟法第77條之13、「臺灣高等法院民事訴訟、非訟
    事件、強制執行費用提高徵收數額標準」亦有明定。本件訴
    訟標的價額為212,000元，故應徵第一審裁判費2,320元。
三、當事人對於本院核定訴訟標的價額之裁定，得於10日內抗告
    。故原告至遲應於本院前開核定訴訟標的價額之裁定確定後
    5日內，向本院補繳第一審裁判費2,320元，如未依期補正，
    即以裁定駁回其訴。
四、依民事訴訟法第77條之1、第249條第1 項但書規定，裁定如
    主文。
中    華    民    國    98    年    1    月    14    日
                  民事庭法  官  姚貴美
以上正本係照原本作成。
一、如不服本裁定主文第 1項，得於本裁定送達後10日向本院提
    出抗告狀，並繳納抗告裁判費新臺幣1,000元。
二、對本裁定主文第2項，不得抗告。
中    華    民    國    98    年    1    月    4    日
                        書記官  江美琪


司法院資訊處製作；財團法人民間司法改革基金會備份。
